【裁判字號】    92,訴,855
【裁判日期】    920729
【裁判案由】    毒品危害防制條例
【裁判全文】
臺灣彰化地方法院刑事判決                          九十二年度訴字第八五五號
    公  訴  人  臺灣彰化地方法院檢察署檢察官
    被      告  甲○○
右列被告因違反毒品危害防制條例案件，經檢察官提起公訴（九十二年度毒偵緝字第
一０七號），本院判決如左：
        主  文
甲○○連續施用第一級毒品，累犯，處有期徒刑壹年，扣案之第一級毒品海洛因參包
（驗後淨重合計零點陸參公克）沒收銷燬之；又連續施用第二級毒品，累犯，處有期
徒刑捌月，扣案之第二級毒品甲基安非他命貳包（毛重合計約壹點柒公克）；應執行
有期徒刑壹年陸月，扣案之第一級毒品海洛因參包（驗後淨重合計零點陸參公克）、
第二級毒品甲基安非他命貳包（毛重合計約壹點柒公克）均沒收銷燬之。
        事  實
一、甲○○曾於民國八十八年起因妨害自由、施用第二級毒品、竊盜、施用第一級毒
    品等罪，分別判處有期徒刑三月、六月、八月、十月確定，經台灣高等法院台中
    分院定其應執行一年十月確定，入監執行後，於九十一年五月二十七日假釋出獄
    ，縮短假釋期間至九十一年八月十日屆滿，未經撤銷，視為執行完畢。又於八十
    七年七月間及八十八年一月間因施用毒品案件，經本院分別以八十七年度毒聲字
    第五五九號及八十八年度毒聲字第二二六號裁定送勒戒處所觀察、勒戒後，均認
    無繼續施用毒品之傾向，分別經台灣彰化地方法院檢察署檢察官於八十七年八月
    五日，以八十七年度偵字第六二一三號、第六二一五號、第六七六五號，及於八
    十八年二月五日，以八十八年度偵字第九六五號為二次不起訴處分，再於八十八
    年八月間及八十九年一月間分別因施用毒品案件，經本院以八十八年度毒聲字第
    五一一三號裁定送強制戒治，再以本院八十九年度毒聲字第四四二五號裁定停止
    戒治所餘戒治期間付保護管束，未經撤銷視為戒治期滿，該案並經檢察官起訴後
    ，分別經本院及台灣高等法院台中分院分別判處有期徒刑六月、十月確定。仍不
    知悔改，復基於施用第一級毒品之概括犯意，自九十一年十一月間某日起，至九
    十二年五月十七日二十時許止，連續在其位於彰化縣芬園鄉縣○村○○路○段一
    七三號住處，以將海洛因摻入香煙，再點燃吸其煙霧之方式，約十餘天一次，施
    用海洛因多次。另基於施用第二級毒品甲基安非他命之概括犯意，自九十一年十
    一月間某日起，至九十二年五月十九日二十時許止，連續在其前揭住處，以將甲
    基安非他命置於玻璃吸食器內燒烤吸其煙霧之方式，約半個月一次，施用甲基安
    非他命多次。嗣分別於九十二年一月二十七日十七時十五分許，在彰化縣芬園鄉
    縣○村○段四四七號空地前為警查獲，並扣得其所有之第一級毒品海洛因三包（
    驗後淨重合計０，六三公克）及第二級毒品甲基安非他命二包（毛重合計約一，
    七公克）；甲○○經檢察官傳、拘未到通緝後，再於九十二年五月二十日為警緝
    獲到案，及於本院審理時自白，始查悉上情。
二、案經彰化縣警察局彰化分局報請臺灣彰化地方法院檢察署檢察官偵查起訴。
        理  由
一、右揭犯罪事實，業據被告甲○○於偵查中及本院審理時坦承不諱，核與證人即被
    告女友賴怡秀於警訊時之證述情節相符，且其被查獲後為警採集之尿液，經送請
    彰化縣衛生局檢驗結果，呈甲基安非他命及嗎啡（海洛因施用入人體後，水解還
    原成嗎啡，再循嗎啡之代謝方式排出體外）陽性反應，有彰化縣衛生局九十二年
    二月十日煙檢字第九二０二一七號煙毒尿液檢驗成績書一紙在卷可按。又扣案之
    白色粉末經送法務部調查局檢驗結果，確含為第一級毒品海洛因無訛，亦有該局
    九十二年二月十四日調科壹字第一四０００九０九三號鑑定通知書一紙附卷可參
    ，並有被告所有之第一級毒品海洛因三包（驗後淨重合計０．六三公克）及第二
    級毒品甲基安非他命二包（毛重合計約一．七公克）等扣案可資佐證，被告之自
    白堪以採信。本件事證明確，被告犯有施用毒品之犯行應堪認定。
二、又被告曾於八十七年七月間及八十八年一月間因施用毒品案件，經本院分別以八
    十七年度毒聲字第五五九號及八十八年度毒聲字第二二六號裁定送勒戒處所觀察
    、勒戒後，均認無繼續施用毒品之傾向，分別經台灣彰化地方法院檢察署檢察官
    於八十七年八月五日，以八十七年度偵字第六二一三號、第六二一五號、第六七
    六五號，及於八十八年二月五日，以八十八年度偵字第九六五號為二次不起訴處
    分，再於八十八年八月間及八十九年一月間分別因施用毒品案件，經本院以八十
    八年度毒聲字第五一一三號裁定送強制戒治，再以本院八十九年度毒聲字第四四
    二五號裁定停止戒治所餘戒治期間付保護管束，未經撤銷視為戒治期滿，該案並
    經檢察官起訴後，分別經本院及台灣高等法院台中分院分別判處有期徒刑六月、
    十月確定等情，有台灣高等法院被告全國前案紀錄表及臺灣彰化地方法院檢察署
    刑案資料查註紀錄表等資料在卷足憑，顯係於前案施用毒品經二次觀察、勒戒後
    ，均認無繼續施用毒品之傾向，而由檢察官為二次不起訴處分後，再因施用毒品
    經強制戒治期滿，並經判刑確定後，五年內再犯本件施用毒品罪，應予依法論科
    。
三、核被告所為，係犯毒品危害防制條例第十條第一項之施用第一級毒品罪及第十條
    第二項之施用第二級毒品罪。被告分別持有第一、二級毒品之低度行為應各為其
    施用之高度行為吸收，不另論罪，並予敘明。被告先後多次施用第一級毒品海洛
    因及第二級毒品甲基安非他命之犯行，均時間緊接，所犯又係構成要件相同之罪
    名，顯均係基於概括犯意反覆為之，均為連續犯，應依刑法第五十六條之規定論
    以一罪，並均加重其刑。另被告自白自九十二年五月十七日某時起至同年月十九
    日二十時許止之施用第二級毒品甲基安非他命犯行，雖未據起訴，惟與起訴有罪
    部分有連續犯之裁判上一罪關係，本院自得一併究審。其前開所犯二罪間，犯罪
    構成要件不同，行為互殊，顯係基於各別犯意為之，應予分論併罰。又被告曾於
    八十八年起因妨害自由、施用第二級毒品、竊盜、施用第一級毒品等罪，分別判
    處有期徒刑三月、六月、八月、十月確定，經台灣高等法院台中分院定其應執行
    一年十月確定，入監執行後，於九十一年五月二十七日假釋出獄，縮短假釋期間
    至九十一年八月十日屆滿，未經撤銷，視為執行完畢，有臺灣高等法院被告全國
    前案紀錄表及臺灣彰化地方法院檢察署刑案資料查註紀錄表等各一份在卷可按，
    其於有期徒刑執行完畢後，五年內再犯有期徒刑以上之本罪，為累犯，所犯施用
    第一級毒品海洛因及第二級毒品甲基安非他命犯行，均應依刑法第四十七條之規
    定遞加重其刑。爰審酌被告犯罪次數、施用之期間、動機、目的、方法、不知珍
    惜身體，犯罪所生危害，及犯後坦承犯行之態度等一切情狀，各量處如主文所示
    之刑，並定其應執行之刑，以示懲處。扣案被告所有之海洛因三包（驗後淨重合
    計０．六三公克），屬第一級毒品，甲基安非他命二包（毛重合計約一．七公克
    ），屬第二級毒品，爰均依毒品危害防制條例第十八條第一項前段規定，沒收銷
    燬之。
據上論斷，應依刑事訴訟法第二百九十九條第一項前段，毒品危害防制條例第十條第
一項、第二項、第十八條第一項前段，刑法第十一條前段、第五十六條、第四十七條
、第五十一條第五款，判決如主文。
本案經檢察官孫源志到庭執行職務。
中      華      民      國      九十二     年     七    月    二十九    日
                                臺灣彰化地方法院刑事第一庭
                                    法      官  陳  秋  錦
右正本證明與原本無異。
如不服本判決，應於判決送達後十日內，向本院提出上訴狀（須附繕本）。
                                    法院書記官  于  淑  真
中      華      民      國      九十二     年     七    月    二十九    日
毒品危害防制條例第十條
施用第一級毒品者，處六月以上五年以下有期徒刑。
施用第二級毒品者，處三年以下有期徒刑。
毒品危害防制條例第十八條：
查獲之毒品及專供製造或施用毒品之器具，不問屬於犯人與否，均沒收銷燬之。但合
於醫藥或研究之用者，得不予銷燬。
前項合於醫藥或研究用毒品或器具之管理辦法，由法務部會同行政院衛生署定之。


司法院資訊處製作；財團法人民間司法改革基金會備份。
